臺灣板橋地方法院刑事判決　　　　　　 94年度簡上字第152號
上　訴　人
即公 訴 人　臺灣板橋地方法院檢察署檢察官
被　　　告　甲○○
上列上訴人因被告犯竊盜案件，不服本院九十三年度簡字第四六
五０號中華民國九十四年二月四日第一審判決（聲請簡易判決處
刑案號：臺灣板橋地方法院檢察署九十三年度偵字第一四三二九
號，移送併案審理案號：臺灣板橋地方法院檢察署九十三年度第
一０九四四號、第一五四九六號、臺灣臺北地方法院檢察署九十
三年度偵字第一０八０七號），提起上訴，暨移送併案審理（臺
灣板橋地方法院檢察署九十四年度偵字第四００九號、第二一五
四號、九十四年度偵字第五００六號），本院管轄第二審之合議
庭依通常程序自為第一審判決如下：
    主  文
原判決撤銷。
甲○○共同連續竊盜，處有期徒刑捌月。扣案之機車鑰匙柒支，
均沒收之。
    事  實
一、甲○○基於意圖為自己不法所有之概括犯意，連續於下列時
    、地行竊如下：
    (一)甲○○於民國九十三年六月十日十六時許，在臺北市○○
      區○○街三六巷三號前，持其所有之鑰匙二支，竊取鄧和
      漢所有車號ＧＢＥ－４８７號機車，得手後即供己代步使
      用。嗣甲○○之朋友藍盡衛於同日十七時五十分許騎乘前
      開機車搭載甲○○行經臺北市○○區○○街一０七巷口前
      時，為警攔檢查獲，並扣得前述鑰匙二支。
    (二)甲○○於同年八月三十一日七時三十分許，在臺北縣板橋
      市○○路、民族路口處，持其所有之鑰匙一支，竊取江炎
      雄所有，而由江志欣持有使用車號ＩＫＳ－３２２號機車
      ，得手後即供己代步使用。嗣甲○○於同年九月二日十四
      時三十分許騎乘該機車行經臺北縣三峽鎮○○路二十四號
      前時，為警攔檢查獲，並扣得該鑰匙一支。
    (三)甲○○於同年九月二十四日十一時二十分許，在臺北縣新
      莊市○○街八一巷口，持其所有之鑰匙二支，竊取韓柏群
      所有，而由乙○○持有使用車號ＡＯＶ－５６２號機車，
      得手後即供己代步使用。嗣甲○○於同月二十九日十六時
      十分許騎乘該機車行經臺北縣新莊市○○路、明中街口時
      ，為警攔檢查獲，並扣得鑰匙二支。
    (四)甲○○於九十四年一月十八日十八時許，在臺北縣板橋市
      ○○○路一六五號前，持其所有之鑰匙一支，竊取林秀華
      所有車號ＧＫＬ－２７５號機車，得手後即供己代步使用
      。嗣甲○○於同日二十一時三十分許騎乘該機車行經臺北
      縣土城市○○街二五三巷四十號前，為警攔檢查獲，並扣
      得鑰匙一支。
    (五)甲○○於九十四年三月十九日七時許，在臺北縣板橋市○
      ○街一九三號前，持其所有之鑰匙一支，竊取林憲治所有
      車號ＧＬＬ－５２２號機車，得手後即供己代步使用。復
      於同日十二時十分許乘坐由「小黑」所騎之前開機車，行
      經臺北縣土城市○○路與三民路口時，因見停於該處路旁
      由吳昌炎所有車號Ｚ８－５５４７號自用小貨車後車斗上
      置有二支電鑽及一台砂輪切割機，認為有機可乘，乃與姓
      名年籍不詳綽號「小黑」之成年男子基於竊盜之犯意聯絡
      ，推由甲○○徒手竊取，得手後正欲離去之際，旋為吳昌
      炎所發覺並騎車在後追趕，嗣經據報趕往現場之警員追至
      臺北縣土城市○○路○段六七巷內始攔得甲○○（「小黑
      」則趁隙逃匿），並扣得鑰匙一支。
二、案經臺北縣警察局三峽分局報請臺灣板橋地方法院檢察署檢
    察官偵查後聲請簡易判決處刑，暨臺北縣政府警察局新莊分
    局、臺北縣政府警察局土城分局分別報請同署檢察官偵查後
    移送併案審理，及臺北市政府警察局文山第二分局移送臺灣
    臺北地方法院檢察署檢察官偵查移送本院併案審理。
    理  由
一、上揭犯罪事實，迭據被告甲○○於警詢、偵查及本院審理時
    坦承不諱，核與證人即被害人鄧和漢、江志欣、乙○○、林
    秀華、林憲治及吳昌炎於警詢時證述（按前述證人於警詢時
    所為陳述，雖屬被告以外之人於審判外所為陳述，然因無證
    據證明此係公務員違背法定程序所取得，且檢察官及被告於
    審判期日亦均陳明：「（對於本案相關證據之證據能力有何
    意見？）沒有」（本院審判筆錄第三頁），依據刑事訴訟法
    第一百五十九條之五第一項，認有證據能力，附此說明）情
    節相符。此外，復有贓物認領收據、車輛協尋電腦輸入單、
    車輛失竊電腦輸入單車輛竊盜失竊資料個別查詢報表查詢車
    輛認可資料、車輛尋獲通報單、扣案物品照片附卷可稽，以
    及被告用以行竊之鑰匙共七支扣案可資參佐，應足擔保被告
    前開自白之真實性。本件事證明確，被告犯行洵足認定。
二、核被告甲○○所為，均係犯刑法第三百二十條第一項之竊盜
    罪。其與「小黑」就前開犯罪事實(五)中竊取電鑽二支及砂輪
    切割機一台部分，有犯意聯絡及行為分擔，為共同正犯。又
    其先後多次竊盜犯行均時間緊接，且所犯亦屬犯罪構成要件
    相同之罪，顯係基於概括犯意反覆而為，屬連續犯，應依法
    論以一罪並加重其刑。另上揭犯罪事實(一)、(三)、(四)、(五)所示
    移送併案審理之犯罪事實，與本件聲請簡易判決處刑之犯罪
    事實（即犯罪事實(二)），具連續犯之裁判上一罪關係，應為
    聲請簡易判決處刑之效力所及，本院自得併予審究。原審以
    被告罪證明確據以論罪科刑，固非無見，惟因未及審酌犯罪
    事實(四)、(五)所示之竊盜犯行，於法即有未合。檢察官上訴意
    旨指摘原判決不當，核有理由，且有刑事訴訟法第四百五十
    一條之一第四項但書不得為簡易判決處刑之情形，應由本院
    管轄之第二審合議庭依通常程序自為第一審判決。爰審酌被
    告犯罪之動機目的，智識程度（國中畢業），正值青壯之年
    ，竟仍不知進取，徒思不勞而獲，連續行竊之次數及所竊財
    物價值，及犯罪後坦承犯行之態度等一切情狀，量處如主文
    所示之刑。扣案被告所有之機車鑰匙共七支，係供其犯本案
    犯罪所用之物，爰均依刑法第三十八條第一項第二款諭知沒
    收。
三、臺灣板橋地方法院檢察署檢察官雖另略謂：被告甲○○曾基
    於幫助藍盡衛竊盜之犯意，於九十三年七月五日十三時四十
    分許，乘坐藍盡衛所騎車號ＦＶＷ－２９８號機車，至臺北
    縣板橋市○○路二九四號「來得福餐廳」前，並於藍盡衛著
    手竊取停放在該處由暢懋實業有限公司所有車牌號碼ＣＹ－
    ０４９８號貨車內之酒類一箱（含各類酒類共計二十一瓶）
    時，其則留於對向車道旁等候，因認被告此部分所為係犯刑
    法第三十條第一項前段、第三百二十條第一項之幫助竊盜罪
    嫌等語，而以九十三年度第一０九四四號、第一五四九六號
    移送併案審理。惟經原審調查後，業已敘明理由認定無法證
    明被告確有參與該次幫助竊盜犯行，而將之檢還承辦檢察官
    依法辦理。此部分犯行既已不在原聲請簡易判決之範圍，本
    院管轄第二審之合議庭即無庸另予認定論處，附此敘明。
據上論斷，應依刑事訴訟法第四百五十五條之一第一項、第三項
、第四百五十二條、第三百六十九條第一項前段、第三百六十四
條、第二百九十九條第一項前段，刑法第二十八條、第五十六條
、第三百二十條第一項，第三十八條第一項第二款，罰金罰鍰提
高標準條例第一條前段，判決如主文。
本案經檢察官葉志飛到庭執行職務。
中　　華　　民　　國　　94　　年　　6 　　月　　16　　日
                  刑事第十一庭審判長法?官  潘  翠  雪
                                    法?官  王  士  珮
                                    法?官  楊  明  佳
上列正本證明與原本無異。
不得上訴。
                                    書記官  黃  炎  煌
中　　華　　民　　國　　94　　年　　6 　　月　　17　　日
附錄法條：
刑法第三百二十條第一項：
意圖為自己或第三人不法之所有，而竊取他人之動產者，為竊盜
罪，處五年以下有期徒刑、拘役或五百元以下罰金。
